# 请教陈版保代财务考题

提问人：xiongmao12 时间：2014-12-20 18:42:32
陈版主，参加保代考试遇到两个财务问题，想来想去想不明白，请不吝指教。 1 、某公司发生开办费 900 万，一次性计入开办当期损益。按照税法规定，自发生经营年度起分三年平均摊销，经营第一年摊销 300 万。问该开办费在经营第一年末计税基础是多少？（个人没听过费用的计税基础这个说法啊，我觉得按照600*25%确认递延所得税资产是没问题的，关键是计税基础这个怎么回答？） 2 、永续债券（有一堆描述，根据描述判断应当计入所有者权益）。那么永续债券在计提利息的时候如何会计处理？（题目假设是全部用于工程项目，是否应当借：在建工程 贷：应付股利？应当依据哪个准则处理？）

回答人：chenyiwei
1 、会计上不确认为资产的项目也可能有计税基础。本案例中的账面价值为零，计税基础为 600 ，代表截至目前的已发生的金额中未来可扣除的金额。 2 、永续债券归属于权益工具的，利息不计提，发生支付时直接冲减所有者权益。这部分利息不存在资本化的问题。